【裁判字號】    89,聲再,639
【裁判日期】    891127
【裁判案由】    聲請再審
【裁判全文】
台灣高等法院刑事裁定                            八十九年度聲再字第六三九號
    再審聲請人
    即受判決人  甲○○
右列聲請人因詐欺等案件，對於本院八十九年度上易字第二一六○號中華民國八十九
年九月三十日確定判決（臺灣板橋地方法院八十八年度易字第一一三○號、臺灣板橋
地方法院檢察署八十七年度偵字第二一二一三號），聲請再審，本院裁定如左：
    主  文
再審之聲請駁回。
    理  由
一、聲請意旨略以：聲請人僅係受託，答應為胡達揚尋找買主，幫其出售而已，實不
    知該車是否為贓車，嗣於警察局通知聲請人前去製作筆錄，才知事有蹊蹺，經詢
    問胡達揚及黎煥凱究何緣故？胡達揚及黎煥凱二人即告訴聲請人當如何陳述過程
    ，與其二人配合即沒事，聲請人不查，即依該二人之說詞製作警訊筆錄，故聲請
    人於警訊時所作之筆錄即有不實。又聲請人僅能依一般之認知，查閱相關之車籍
    資料，對於該車原車身號條碼ＷＤＢＣＡ２５Ｄ０ＪＡ４１４４７２號，是否遭
    偽造成ＷＤＢＣＡ２５Ｄ１ＪＡ３９５４０１號，更是無法也無權查驗，縱該車
    確為贓車，然聲請人實不知該車為贓物，而與胡達揚、黎煥凱間並無犯意之聯絡
    ，亦無行為之分擔，更無不法之意圖甚明，只要向汽車監理單位調閱相關申領牌
    照之原始資料，即能知曉何人領牌。又按典當業一般對典當之物，均有台帳紀錄
    及典當紀錄可查，只要查閱聲請人當時服務之當鋪台帳，即可證明聲請人所言非
    虛。又查本件託售之車款，悉數均由黎煥凱取走，黎煥凱僅包新台幣（下同）二
    萬元之紅包予聲請人，茍本件聲請人知悉該系爭汽車為贓車之情形下，自不可能
    僅收區區二萬元之酬勞，此與一般經驗法則有違。又一審及二審對聲請人、胡達
    揚及黎煥凱之說詞，均認係說謊，惟既認定三人之說詞係說謊，應不足採，然又
    以胡達揚及黎煥凱不實之謊言，作為聲請人論罪科刑之證據，實令人費解，為此
    依刑事訴訟法第四百二十條第一項第一款、第六款之規定，聲請再審云云。
二、按有罪之判決確定後，有原判決所憑之證物已證明其為偽造或變造者，為受判決
    人之利益，得聲請再審，刑事訴訟法第四百二十條第一項第一款定有明文。但上
    述情形之證明，以經判決確定或其刑事訴訟不能開始或續行非因證據不足者為限
    ，始得聲請再審，同條第二項亦有明定。聲請人所述警訊筆錄不實云云，既未經
    判決確定，亦非其刑事訴訟不能開始或續行非因證據不足者之情形，實與上開聲
    請再審之要件不合。又刑事訴訟法第四百二十條第一項第六款所謂確實之新證據
    ，指其本體顯然足為受刑人有利判決之基礎無須經過調查者而言，本件聲請人所
    主張之相關申領牌照之原始資料、台帳紀錄及典當紀錄，非經相當調查不能證明
    其真偽，殊與確實之意義不符，自難認為有再審之理由。至被告其餘理由非屬辯
    解，即屬法律上意見，均非證據，核與上引法條無一相符，應認無再審理由，爰
    依同法第四百三十四條第一項，裁定如主文。
中      華      民      國    八十九    年     十一     月    二十八    日
                              台灣高等法院刑事第 十五  庭
                                  審判長法  官  房  阿  生
                                        法  官  胡  泉  田
                                        法  官  雷  元  結
右正本證明與原本無異。
不得抗告或不得再抗告。
                                        書記官  梁  雅  華
中    華    民    國    八十九    年      十一      月      三十        日


司法院資訊處製作；財團法人民間司法改革基金會備份。
